# 职工奖励及福利基金

提问人：jiuzhou010 时间：2023-02-15 12:28:40
陈版，您好，想问一下中外合资企业，以前提的职工奖励及福利基金，是应该在其他应付款挂账还是应付福利费挂账了呀？如果想冲回，是否仅通过董事会决议即可冲回该基金？

回答人：chenyiwei
在企业会计准则体系下，职工奖福基金的余额应并入“应付职工薪酬”项目列报。
根据《企业会计准则——应用指南》的附录《会计科目和主要账务处理》中对“2211 应付职工薪酬”科目的使用说明：“企业（外商）按规定从净利润中提取的职工奖励及福利基金，借记”利润分配–提取的职工奖励及福利基金”科目，贷记本科目。”